【裁判字號】    98,訴,2742
【裁判日期】    981119
【裁判案由】    毒品危害防制條例等
【裁判全文】
臺灣臺中地方法院宣示判決筆錄          98年度訴字第2742號
公  訴  人  臺灣臺中地方法院檢察署檢察官
被      告  乙○○
指定辯護人  本院公設辯護人  丙○○
上列被告因毒品危害防制條例等案件，經檢察官提起公訴（97年
度偵字第21565 、25709 號）後，聲請就被告乙○○部分改依協
商程序判決，本院於中華民國98年11月19日下午4 時，在本院第
2 法庭宣示判決，出席職員如下：
                    審判長法  官  黃佩韻
                          書記官  林柏名
                          通  譯  黃乙仙
法官起立朗讀判決主文、犯罪事實要旨、處罰條文、附記事項，
及告以上訴限制、期間並提出上訴狀之法院，且諭知記載其內容
：
一、主  文：
    乙○○犯如附表一所示之罪，各處如附表一所示之刑，附表
    一「應沒收之偽造署押及偽造文書」欄所示之物，沒收之。
    應執行有期徒刑壹年貳月，如易科罰金，以新臺幣壹仟元折
    算壹日，附表一「應沒收之偽造署押及偽造文書」欄所示之
    物，均沒收。
二、犯罪事實要旨：
  (一)乙○○與甲○○係男女朋友。乙○○因另案遭通緝，為逃避
    警方查緝，乃意圖供冒用身分使用，基於共同偽造國民身分
    證及汽車駕駛執照之犯意，於民國97年4 月底某日，在臺中
    市○○○路與東興路口，將其本人之照片交予與其有共同犯
    意聯絡不詳姓名年籍綽號「阿成」之成年男子，而由該男子
    負責偽造「戊○○」名義之國民身分證與汽車駕駛執照各1
    枚。嗣該男子即於不詳時地，以不詳之方法分別偽造貼有乙○○照片，其上印有偽造「內政部印」公印文之「戊○○」
    名義國民身分證與汽車駕駛執照各1 枚後，交予乙○○供冒
    用身分使用。甲○○得知乙○○偽造有「戊○○」之國民身
    分證、汽車駕駛執照各1 枚後，恐自己亦因另案遭通緝，即
    與乙○○共同基於行使偽造國民身分證、行使偽造特種文書
    、行使偽造私文書之犯意聯絡，於97年5 月2 日15時20分許
    ，2 人一同至臺中市○○街28之1 號己○○所經營之日匯國
    際有限公司，向己○○租車，並推由乙○○出示前揭偽造之
    戊○○名義之國民身分證、汽車駕駛執照，而向己○○行使
    之，表示其係戊○○本人，己○○即與乙○○簽立小客車租
    賃契約書，乙○○即在該租賃契約書上，偽造戊○○之署名
    及指印各3 枚，另接續在己○○所提出之申請轉罰駕駛人切
    結書、車輛保管切結書上，各偽造戊○○之署名及指印各1
    枚，並於簽妥後，向己○○行使之，而完成租車程序，使不
    知情之己○○將車牌號碼QO-1307 號自用小客車出租予乙○○、甲○○使用，致生損害於戊○○本人、己○○及內政部
    戶政機關、監理機關對於身分證、駕駛執照管理之正確性。
  (二)乙○○意圖供冒用身分使用，基於共同偽造國民身分證之犯
    意，於97年4 月底某日，在臺中市○○○路與東興路口，將
    其本人之照片交予與其有共同犯意聯絡不詳姓名年籍綽號「
    阿清」之成年男子，而由該男子負責偽造「蔡宜芳」名義之
    國民身分證1 枚。嗣該男子即於不詳時地，以不詳之方法偽
    造貼有乙○○照片，其上印有偽造「內政部印」公印文之「
    蔡宜芳」名義國民身分證1 枚後，交予乙○○供冒用身分使
    用。甲○○得知乙○○偽造有「蔡宜芳」之國民身分證後，
    即與乙○○共同基於行使偽造國民身分證、行使偽造私文書
    之犯意聯絡，於97年9 月1 日，2 人共同向丁○○承租位於
    臺中縣太平市○○路219 號2 樓房屋，並推由乙○○出示前
    揭偽造之蔡宜芳名義之國民身分證，而向丁○○行使之，表
    示其係蔡宜芳本人，丁○○即與乙○○簽立房屋租賃契約書
    ，乙○○並在該租賃契約書上，偽造蔡宜芳之署名3 枚，並
    於簽妥後，向丁○○行使之，而完成租屋程序，使不知情之
    丁○○將前址房屋出租予乙○○、甲○○使用，致生損害於
    蔡宜芳本人、丁○○及內政部戶政機關對於身分證管理之正
    確性。
  (三)乙○○與甲○○共同基於意圖為自己不法所有之犯意聯絡，
    於97年7 月29日，一同至彰化縣溪湖鎮○○路207 號威寶電
    信溪湖西環特約服務中心，由乙○○持前揭偽造之「戊○○
    」國民身分證、汽車駕駛執照向該服務中心不知情之店員行
    使之，冒稱自己係戊○○本人，使不知情之店員誤以為真，
    即請乙○○填寫行動電話服務申請書、暢打專案同意書，乙○○即分別在0000000000號、0000000000號行動電話門號之
    申請書及同意書上，偽簽戊○○之署名各1 枚，而分別偽造
    私文書，並於填妥後，交予不知情之店員而行使之，致該店
    員陷於錯誤，因而交付前揭2 門號之SIM 卡各1 枚予乙○○
    ，致生損害於威寶電信公司、戊○○、內政部戶政機關。嗣
    乙○○、甲○○於撥打使用該2 門號之電信服務後，故意未
    繳交電信費用，於97年9 月3 日遭威寶電信公司停話，因而
    共同詐欺得利得逞（起訴書認上開2 人係共同犯詐欺取財罪
    ，應屬誤會，爰予變更起訴法條為刑法第339 條第2 項之共
    同詐欺得利罪）。
  (四)乙○○意圖供冒用身分使用，基於行使偽造國民身分證之犯
    意，於97年6 月16日，至臺中市○○路○ 段386 號金泰銀樓
    出售金飾，因該銀樓負責人蔡伯宗要求登記出售者資料，乙○○即出示前揭偽造之「戊○○」國民身分證，而向蔡伯宗
    行使之，使不知情之蔡伯宗登載戊○○之資料於該店之「金
    飾買入登記簿」上，致生損害於戊○○、蔡伯宗。
三、處罰條文：
    中華民國刑法第210 條、第212 條、第216 條、第218 條、
    第339 條第2 項，戶籍法第75條第2 項。
四、協商判決除有刑事訴訟法第455 條之4 第1 項第1 款於本訊
    問程序終結前，被告撤銷協商合意或檢察官撤回協商聲請者
    ；第2 款被告協商之意思非出於自由意志者；第4 款被告所
    犯之罪非第455 條之2 第1 項所定得以協商判決者；第6 款
    被告有其他較重之裁判上一罪之犯罪事實者；第7 款法院認
    應諭知免刑或免訴、不受理者情形之一，及違反同條第2 項
    「法院應於協商合意範圍內為判決；法院為協商判決所科之
    刑，以宣告緩刑或2 年以下有期徒刑、拘役或罰金為限」之
    規定者外，不得上訴。
五、如有上開可得上訴情形，得自收受宣示判決筆錄送達之日起
    10日內，向本院提出上訴書狀，上訴於第二審法院。
中    華    民    國    98    年    11    月    19    日
                  臺灣臺中地方法院刑事第二庭
                                書記官  林柏名
                          審判長法  官  黃佩韻
上為正本係照原本作成
                                書記官  林柏名
中    華    民    國    98    年    11    月    19    日
附錄本案論罪科刑法條
中華民國刑法第210條
偽造、變造私文書，足以生損害於公眾或他人者，處5年以下有
期徒刑。
中華民國刑法第212條
偽造、變造護照、旅券、免許證、特許證及關於品行、能力服務
或其他相類之證書、介紹書，足以生損害於公眾或他人者，處1
年以下有期徒刑、拘役或3 百元以下罰金。
中華民國刑法第216條
行使第210條至第215條之文書者，依偽造、變造文書或登載不實
事項或使登載不實事項之規定處斷。
中華民國刑法第218條
偽造公印或公印文者，處5年以下有期徒刑。
盜用公印或公印文，足以生損害於公眾或他人者，亦同。
中華民國刑法第339條
意圖為自己或第三人不法之所有，以詐術使人將本人或第三人之
物交付者，處五年以下有期徒刑、拘役或科或併科一千元以下罰
金。
以前項方法得財產上不法之利益或使第三人得之者，亦同。
前二項之未遂犯罰之。
戶籍法第75條
意圖供冒用身分使用，而偽造、變造國民身分證，足以生損害於
公眾或他人者，處5年以下有期徒刑、拘役或科或併科新臺幣50
萬元以下罰金。
行使前項偽造、變造之國民身分證者，亦同。
將國民身分證交付他人，以供冒名使用，或冒用身分而使用他人
交付或遺失之國民身分證，足以生損害於公眾或他人者，處3 年
以下有期徒刑、拘役或科或併科新臺幣30萬元以下罰金。
附表一：
┌──┬──────┬──────┬──────┬────────┐
│編號│被告之犯罪  │被告所犯罪名│  宣告刑    │應沒收之偽造署押│
│    │事實        │            │            │及偽造文書      │
├──┼──────┼──────┼──────┼────────┤
│ 1  │如上揭犯罪事│共同犯行使偽│處有期徒刑肆│附表二所示編號1 │
│    │實(一)（即起訴│造私文書罪  │月，如易科罰│至6，均沒收。   │
│    │書犯罪事實一│            │金，以新臺幣│                │
│    │）          │            │壹仟元折算壹│                │
│    │            │            │日。        │                │
├──┼──────┼──────┼──────┼────────┤
│ 2  │如上揭犯罪事│共同犯行使偽│處有期徒刑肆│附表二所示編號7 │
│    │實(二)（即起訴│造私文書罪  │月，如易科罰│至8，均沒收。   │
│    │書犯罪事實五│            │金，以新臺幣│                │
│    │）          │            │壹仟元折算壹│                │
│    │            │            │日。        │                │
├──┼──────┼──────┼──────┼────────┤
│ 3  │如上揭犯罪事│共同犯行使偽│處有期徒刑伍│附表二所示編號4 │
│    │實(三)（即起訴│造私文書罪  │月，如易科罰│、9 至12，均沒收│
│    │書犯罪事實六│            │金，以新臺幣│。              │
│    │）          │            │壹仟元折算壹│                │
│    │            │            │日。        │                │
├──┼──────┼──────┼──────┼────────┤
│ 4  │如上揭犯罪事│犯行使偽造國│處有期徒刑肆│附表二所示編號4 │
│    │實(四)（即起訴│民身分證罪  │月，如易科罰│中偽造之「戊○○│
│    │書犯罪事實七│            │金，以新臺幣│」國民身分證原本│
│    │）          │            │壹仟元折算壹│1 枚。          │
│    │            │            │日。        │                │
└──┴──────┴──────┴──────┴────────┘
附表二：
┌──┬───────────────┬─────────┬─────┐
│編號│偽造署押所在之文件名稱      │偽造署押之數量  │  備  註  │
│    │偽造文書之所在              │偽造之文書      │          │
│    │                              │（應沒收之物）    │          │
├──┼───────────────┼─────────┼─────┤
│ 1  │日匯國際有限公司小客車租賃契約│「戊○○」簽名3枚 │上揭犯罪事│
│    │書（台中市警察局第二分局中分二│、指印3 枚        │實(一)      │
│    │警偵字第0970029124號卷第52至56│                  │          │
│    │頁）                          │                  │          │
├──┼───────────────┼─────────┼─────┤
│ 2  │申請轉罰駕駛人切結書（台中市警│「戊○○」簽名1枚 │上揭犯罪事│
│    │察局第二分局中分二警偵字第0970│、指印1 枚        │實(一)      │
│    │029124號卷第57頁）            │                  │          │
├──┼───────────────┼─────────┼─────┤
│ 3  │車輛保管切結書（台中市警察局第│「戊○○」簽名1枚 │上揭犯罪事│
│    │二分局中分二警偵字第0970029124│、指印1 枚        │實(一)      │
│    │號卷第58頁）                  │                  │          │
├──┼───────────────┼─────────┼─────┤
│ 4  │97偵21565卷二證袋物內         │扣案偽造之「戊○○│上揭犯罪事│
│    │                              │」國民身分證原本及│實(一)、(三)、│
│    │                              │駕駛執照原本各1 枚│(四)        │
├──┼───────────────┼─────────┼─────┤
│ 5  │台中市警察局第二分局中分二警偵│偽造之「戊○○」國│上揭犯罪事│
│    │字第0970029124號卷第67頁      │民身分證及駕駛執照│實(一)      │
│    │                              │正反面影本        │          │
├──┼───────────────┼─────────┼─────┤
│ 6  │台中市警察局第二分局中分二警偵│偽造之「戊○○」國│上揭犯罪事│
│    │字第0970029124號卷第51頁      │民身分證及駕駛執照│實(一)      │
│    │                              │正反面影本        │          │
├──┼───────────────┼─────────┼─────┤
│ 7  │房屋租賃契約書（97偵21565 卷一│「蔡宜芳」簽名3枚 │上揭犯罪事│
│    │第49至53頁）                  │                  │實(二)      │
├──┼───────────────┼─────────┼─────┤
│ 8  │97偵21565卷一第46頁           │偽造之「蔡宜芳」國│上揭犯罪事│
│    │                              │民身分證正反面影本│實(二)      │
├──┼───────────────┼─────────┼─────┤
│ 9  │威寶電信行動電話服務申請書    │「戊○○」簽名2枚 │上揭犯罪事│
│    │（97偵21565卷二第3至6頁）     │                  │實(三)      │
├──┼───────────────┼─────────┼─────┤
│ 10 │威寶電信行動電話服務申請書    │「戊○○」簽名2枚 │上揭犯罪事│
│    │（97偵21565卷二第7至10頁）    │                  │實(三)      │
├──┼───────────────┼─────────┼─────┤
│ 11 │97偵21565卷二第4頁            │偽造之「戊○○」國│上揭犯罪事│
│    │                              │民身分證正反面影本│實(三)      │
│    │                              │及駕駛執照正面影本│          │
├──┼───────────────┼─────────┼─────┤
│ 12 │97偵21565卷二第8頁            │偽造之「戊○○」國│上揭犯罪事│
│    │                              │民身分證正反面影本│實(三)      │
│    │                              │及駕駛執照正面影本│          │
└──┴───────────────┴─────────┴─────┘


司法院資訊處製作；財團法人民間司法改革基金會備份。
